臺灣臺中地方法院刑事判決
111年度交易字第988號
公  訴  人  臺灣臺中地方檢察署檢察官
被      告  劉大境


上列被告因公共危險案件，經檢察官提起公訴（111年度速偵字
第2437號），被告於準備程序中就被訴事實為有罪之陳述，經本
院告知簡式審判程序之意旨，並聽取檢察官、被告之意見後，本
院裁定進行簡式審判程序，判決如下： 
    主          文
劉大境駕駛動力交通工具而吐氣所含酒精濃度達每公升零點二五
毫克以上，處有期徒刑陸月，併科罰金新臺幣壹萬元，有期徒刑
如易科罰金、罰金如易服勞役，均以新臺幣壹仟元折算壹日。
    犯罪事實及理由
一、被告劉大境所犯之罪，屬刑事訴訟法第273條之1第1項所定
    死刑、無期徒刑、最輕本刑為3年以上有期徒刑以外之罪，
    亦非高等法院管轄之第一審案件，而被告於準備程序進行中
    就被訴事實為有罪之陳述，且經本院告知被告簡式審判程序
    之旨並聽取檢察官、被告之意見後，依前揭規定裁定進行簡
    式審判程序；是本案之證據調查，依同法第273條之2，不受
    同法第159條第1項、第161條之2、第161條之3、第163條之1
    及第164條至第170條之限制。
二、本案犯罪事實及證據，除證據部分應補充「被告於本院準備
    程序及審理時之自白」外，餘均引用檢察官起訴書之記載（
    如附件）。
三、論罪科刑之理由：
　㈠核被告所為，係犯刑法第185之3第1項第1款之駕駛動力交通
    工具而吐氣所含酒精濃度達每公升0.25毫克以上之罪。　
　㈡爰依行為人之責任，審酌被告前於民國103年間，因公共危險
    案件，經本院沙鹿簡易庭以103年度沙交簡字第1241號判決
    判處有期徒刑4月確定，於104年1月27日易科罰金執行完畢
    ；又於110年間，因公共危險案件，經本院臺中簡易庭以110
    年度中交簡字第159號、110年度中交簡字第945號判決分別
    判處有期徒刑5月、5月確定，上開2罪，嗣經本院110年度聲
    字第3770號裁定應執行有期徒刑9月確定，尚在執行有期徒
    刑易服社會勞動中等情，此有臺灣高等法院被告前案紀錄表
    、刑案資料查註記錄表在卷可稽，竟在前案公共危險案件徒
    刑易服社會勞動之履行期間，再犯本案公共危險犯行，顯見
    被告漠視法律規定，且置他人生命、身體及財產之安全於不
    顧，佐以被告遭查獲時吐氣所含酒精濃度達每公升0.47毫克
    ，對一般民眾所造成之潛在危險非輕；另考量被告本次犯罪
    並未對他人之生命、身體、財產法益造成具體實害，且被告
    犯後坦承犯行，暨其自述具國中肄業學歷、無業、於家裡經
    營之刻印行工作、個人月收入大約新臺幣3萬元、家庭經濟
    狀況勉持（見本院卷第61頁、偵卷第91頁）等一切情狀，量
    處如主文所示之刑，並諭知有期徒刑如易科罰金及罰金如易
    服勞役之折算標準。　　
據上論斷，應依刑事訴訟法第273條之1第1項、第299條第1項前
段、第310條之2、第454條第2項，刑法185條之3第1項第1款、第
41條第1項前段、第42條第3項前段，刑法施行法第1條之1第1項
，判決如主文。
本案經檢察官徐雪萍提起公訴，檢察官葉芳如到庭執行職務。
中　　華　　民　　國　　111 　年　　11　　月　　22　　日
                  刑事第十八庭  法  官  孫藝娜
以上正本證明與原本無異。
如不服本判決應於收受判決後20日內向本院提出上訴書狀，並應
敘述具體理由；其未敘述上訴理由者，應於上訴期間屆滿後20日
內向本院補提理由書（均須按他造當事人之人數附繕本）「切勿
逕送上級法院」。
                                書記官  黃詩涵
中　　華　　民　　國　　111 　年　　11　　月　　22　　日
附錄本案論罪科刑法條全文：
中華民國刑法第185條之3
駕駛動力交通工具而有下列情形之一者，處3年以下有期徒刑，
得併科30萬元以下罰金：
一、吐氣所含酒精濃度達每公升零點二五毫克或血液中酒精濃度
    達百分之零點零五以上。
二、有前款以外之其他情事足認服用酒類或其他相類之物，致不
    能安全駕駛。
三、服用毒品、麻醉藥品或其他相類之物，致不能安全駕駛。
因而致人於死者，處3年以上10年以下有期徒刑，得併科2百萬元
以下罰金；致重傷者，處1年以上7年以下有期徒刑，得併科1百
萬元以下罰金。
曾犯本條或陸海空軍刑法第54條之罪，經有罪判決確定或經緩起
訴處分確定，於十年內再犯第1項之罪因而致人於死者，處無期
徒刑或5年以上有期徒刑，得併科3百萬元以下罰金；致重傷者，
處3年以上10年以下有期徒刑，得併科2百萬元以下罰金。

附件：
臺灣臺中地方檢察署檢察官起訴書
   　　　　　　　　　　　　　　　  111年度速偵字第2437號
    被　　　告  劉大境  男　43歲（民國00年00月0日生）
                        住○○市○里區○○路0段000號
　　　　　　　　　　　　國民身分證統一編號：Z000000000號
上列被告因公共危險案件，業經偵查終結，認應提起公訴，茲將
犯罪事實及證據並所犯法條分敘如下：
　　　　犯罪事實
一、劉大境前有3次公共危險犯行，第2次經臺灣臺中地方法院11
    0年度中交簡字第159號判決判處有期徒刑5月確定，第3次亦
    由同法院110年度中交簡字第945號判決判處有期徒刑5月確
    定，後經同法院110年度聲字第3770號裁定定應執行有期徒
    刑9月確定，尚在執行徒刑易服社會勞動中(未構成累犯)。
    詎仍不知悔改，於111年5月31日17時許，在臺中市后里區麗
    寶樂園餐廳內飲用啤酒。其於飲酒完畢後，其吐氣中所含酒
    精濃度已超過每公升0.25毫克以上，竟不顧公眾通行之安全
    ，於同日20時40分前某時許，騎乘車牌號碼000－0000號普通
    重型機車上路。嗣於同日20時40分許，行經臺中市○○區○○路
    0段000號前時，因未依兩段式左轉為警稽查，經警發覺其滿
    身酒味，遂於同日20時59分許，對其施以吐氣酒精濃度測試
    ，測得其吐氣中所含酒精濃度為0.47MG/L，始查獲上情。
二、案經臺中市政府警察局大甲分局報告偵辦。
　　　　證據並所犯法條
一、上揭犯罪事實，業據被告劉大境於警詢時及偵訊中坦承不諱
    。此外，並有員警職務報告、臺中市政府警察局大甲分局公
    共危險案酒精測定紀錄表及臺中市政府警察局舉發違反道路
    交通管理事件通知單影本等在卷可參。足認被告之自白與事
    實相符，是被告犯嫌堪予認定。
二、核被告所為，係犯刑法第185條之3第1項第1款之公共危險罪
    嫌。
三、依刑事訴訟法第251條第1項提起公訴。
　　此　　致
臺灣臺中地方法院
中　　華　　民　　國　 111　　年　　6 　　月　　8 　　日
    　　　　　　　　　　　　　檢  察  官  徐雪萍
本件正本證明與原本無異
中　　華　　民　　國　 111　　年　　6 　　月　　13　　日
                              書  記  官  鄭硯萍
附錄本案所犯法條全文
中華民國刑法第185條之3
駕駛動力交通工具而有下列情形之一者，處 3 年以下有期徒刑
，得併科 30 萬元以下罰金：
一、吐氣所含酒精濃度達每公升零點二五毫克或血液中酒精濃度
    達百分之零點零五以上。
二、有前款以外之其他情事足認服用酒類或其他相類之物，致不
    能安全駕駛。
三、服用毒品、麻醉藥品或其他相類之物，致不能安全駕駛。
因而致人於死者，處 3 年以上 10 年以下有期徒刑，得併科 2
百萬元以下罰金；致重傷者，處 1 年以上 7 年以下有期徒刑，
得併科 1 百萬元以下罰金。
曾犯本條或陸海空軍刑法第 54 條之罪，經有罪判決確定或經緩
起訴處分確定，於十年內再犯第 1 項之罪因而致人於死者，處
無期徒刑或 5 年以上有期徒刑，得併科 3 百萬元以下罰金；致
重傷者，處 3 年以上 10 年以下有期徒刑，得併科 2 百萬元以
下罰金。